---
title: "Comentário de Conjuntura"
subtitle: "Análise Estatística do IPCA-15"
author: "Vítor Wilher"
#date: "`r format(Sys.time(), '%d de %B, %Y')`"
output: 
  beamer_presentation:
    #theme: "Boadilla"
    slide_level: 2
    fig_width: 8
    fig_height: 4
    fig_caption: true
    citation_package: 'natbib'
    includes:
      in_header: beamer.txt
      before_body: toc.txt
bibliography: 'references.bib'
---

```{r setup, include=FALSE}
knitr::opts_chunk$set(echo = TRUE)
def.chunk.hook  <- knitr::knit_hooks$get("chunk")
knitr::knit_hooks$set(chunk = function(x, options) {
  x <- def.chunk.hook(x, options)
  ifelse(options$size != "normalsize", paste0("\\", options$size,"\n\n", x, "\n\n \\normalsize"), x)
})

```

# Pacotes
## Pacotes

Pacotes utilizados:

\bigskip

```{r, echo=T, eval=T, results='asis', fig.cap='', fig.width=8, fig.height=4, fig.align='center', out.width=".7\\linewidth", warning=FALSE, message=FALSE, size='tiny'}

library(ggplot2)
library(scales)
library(ggrepel)
library(png)
library(grid)
library(sidrar)
library(forecast)


```


# Coleta de Dados
## Coleta de Dados

```{r, echo=T, eval=T, results='asis', fig.width=8, fig.height=4, fig.align='center', out.width="1\\linewidth", warning=FALSE, message=FALSE, size='tiny'}


ipca15 = get_sidra(api='/t/3065/n1/all/v/355/p/all/d/v355%202')
dates = seq(as.Date('2000-05-01'), as.Date('2019-07-01'),
            by='1 month')
data = data.frame(dates=dates, ipca15=ipca15$Valor)

```

# Visualização de Dados
## Visualização de Dados

```{r, echo=T, eval=F, results='hide', fig.width=8, fig.height=4, fig.align='center', out.width="1\\linewidth", warning=FALSE, message=FALSE, size='tiny'}


img <- readPNG('logo.png')
g <- rasterGrob(img, interpolate=TRUE)

ggplot(data=data, aes(x=dates, y=ipca15))+
  geom_line(size=.8, colour='darkblue')+
  labs(title='Inflação medida pelo IPCA-15',
       caption='Fonte: analisemacro.com.br com dados do IBGE.')+
  xlab('')+ylab('% a.m.')+
  scale_x_date(breaks = date_breaks("1 year"),
               labels = date_format("%Y"))+
  theme(axis.text.x=element_text(angle=45, hjust=1))+
  theme(panel.background = element_rect(fill='#acc8d4',
                                        colour='#acc8d4'),
        plot.background = element_rect(fill='#8abbd0'),
        axis.line = element_line(colour='black',
                                 linetype = 'dashed'),
        axis.line.x.bottom = element_line(colour='black'),
        panel.grid.major = element_blank(),
        panel.grid.minor = element_blank(),
        legend.position = 'bottom',
        legend.background = element_rect((fill='#acc8d4')),
        legend.key = element_rect(fill='#acc8d4',
                                  colour='#acc8d4'),
        plot.margin=margin(5,5,15,5))+
  annotation_custom(g, 
                    xmin=as.Date('2014-01-01'), 
                    xmax=as.Date('2019-01-01'), 
                    ymin=1.5, ymax=3)



```

## Visualização de Dados

```{r, echo=F, eval=T, results='asis', fig.width=8, fig.height=4, fig.align='center', out.width="1\\linewidth", warning=FALSE, message=FALSE, size='tiny'}


img <- readPNG('logo.png')
g <- rasterGrob(img, interpolate=TRUE)

ggplot(data=data, aes(x=dates, y=ipca15))+
  geom_line(size=.8, colour='darkblue')+
  labs(title='Inflação medida pelo IPCA-15',
       caption='Fonte: analisemacro.com.br com dados do IBGE.')+
  xlab('')+ylab('% a.m.')+
  scale_x_date(breaks = date_breaks("1 year"),
               labels = date_format("%Y"))+
  theme(axis.text.x=element_text(angle=45, hjust=1))+
  theme(panel.background = element_rect(fill='#acc8d4',
                                        colour='#acc8d4'),
        plot.background = element_rect(fill='#8abbd0'),
        axis.line = element_line(colour='black',
                                 linetype = 'dashed'),
        axis.line.x.bottom = element_line(colour='black'),
        panel.grid.major = element_blank(),
        panel.grid.minor = element_blank(),
        legend.position = 'bottom',
        legend.background = element_rect((fill='#acc8d4')),
        legend.key = element_rect(fill='#acc8d4',
                                  colour='#acc8d4'),
        plot.margin=margin(5,5,15,5))+
  annotation_custom(g, 
                    xmin=as.Date('2014-01-01'), 
                    xmax=as.Date('2019-01-01'), 
                    ymin=1.5, ymax=3)



```

## Visualização de Dados

```{r, echo=T, eval=T, results='asis', fig.width=8, fig.height=4, fig.align='center', out.width="1\\linewidth", warning=FALSE, message=FALSE, size='tiny'}

ipca15 = ts(ipca15$Valor, start=c(2000,05), freq=12)
ggsubseriesplot(ipca15)+
  labs(x='', y='% a.m.', title='IPCA-15: sazonalidade')

```

# Os cinco números
## Os cinco números

```{r, echo=T, eval=T, results='markup', fig.width=8, fig.height=4, fig.align='center', out.width="1\\linewidth", warning=FALSE, message=FALSE, size='tiny'}

summary(ipca15)
IQR(ipca15)

```

## Os cinco números

```{r, echo=T, eval=T, results='asis', fig.width=8, fig.height=4, fig.align='center', out.width="1\\linewidth", warning=FALSE, message=FALSE, size='tiny'}

ggplot(data, aes(dates, ipca15))+
  geom_boxplot(fill='#E69F00', color="black")+coord_flip()+
  theme_classic()+xlab('')+ylab('')

```

## Os cinco números

```{r, echo=T, eval=T, results='asis', fig.width=8, fig.height=4, fig.align='center', out.width="1\\linewidth", warning=FALSE, message=FALSE, size='tiny'}

ggplot(data, aes(ipca15))+
  geom_histogram(binwidth = .1, fill='#E69F00', colour='black')+
  xlab('')+ylab('')
  

```


# Conheça o Curso de Análise de Conjuntura
## Conheça o Curso de Análise de Conjuntura

As inscrições para a versão 3.0 do nosso **Curso de Análise de Conjuntura usando o R** estão abertas! 

\bigskip

Garanta a sua vaga acessando o nosso site:

\bigskip

[https://analisemacro.com.br/cursos/macroeconomia-aplicada/analise-de-conjuntura-usando-o-r/](https://analisemacro.com.br/cursos/macroeconomia-aplicada/analise-de-conjuntura-usando-o-r/)